臺灣雲林地方法院民事裁定　　　　　　　 94年度再易字第9號
再審原告　甲○○
再審被告　速達興業股份有限公司
法定代理人　陳錫英
上列當事人間請求損害賠償事件，再審原告對於本院民國94年7
月27日93年度簡上字第66號、本院北港簡易庭93年9 月30日93年
度港簡字第108 號確定判決提起再審之訴，本院裁定如下：
    主    文
再審之訴駁回。
再審訴訟費用由再審原告負擔。
    理    由
一、按再審之訴，應以訴狀表明再審理由；又，再審之訴不合法
    者，法院應以裁定駁回之。民事訴訟法第501 條第1 項第4
    款及同法第502 條第1 項各定有明文。且按提起再審之訴，
    應依民事訴訟法第501 條第1 項第4 款表明再審理由，及關
    於再審理由並遵守不變期間之證據，此為必須具備之程式。
    如未予表明，其再審之訴即不合法。再者，所謂表明再審理
    由，係指必須指明確定判決有如何合於法定再審事由之具體
    情事始為相當，倘僅泛言有何條款之再審事由，而無具體情
    事者，仍難謂已合法表明再審事由。既未合法表明再審事由
    ，即為無再審之事由，性質上無庸命其補正。最高法院分別
    著有61年台再字第137 號、70年台再字第35號判例足資參循
    。另，確定判決，除有法定情形得以再審之訴聲明不服外，
    當事人不得更以該確定判決之當否為爭執，若無上述法定情
    形，憑空指摘原確定判決事實錯誤或審理疏漏，均為法所不
    許。最高法院亦有20年抗字第712號判例可參。
二、本件再審原告於民國94年8 月4 日收受原確定判決（93年度
    簡上字第66號）之送達，於94年8 月17日誤向臺灣高等法院
    臺南分院提出，經該院於同月19日轉達本院，固仍屬於法定
    不變期間內提起再審之訴，惟其再審理由略以：「再審原告
    甲○○在92年12月12日中午1 時56分許沿國道一號由北向南
    駕車行駛，而再審被告駕駛係同一方向車道行駛，再審被告
    竟驟然變換車道，且未注意兩車併行之安全距離，以致超車
    撞及同向前車再審原告之自用小貨車後，再審原告之自用小
    貨車再撞到路肩之護欄，並非再審原告擦撞再審被告所有之
    半聯結車，而再審原告之自用小貨車並未駛入內側車道，係
    邱合瀅自外側車道超車至內側車道時，超車撞及其左後方，
    有參照再審被告之半聯結車右側自車頭至右後輪處均有刮傷
    之痕跡可證（附相片2 張），以資證明，而原審未察此點，
    竟未詳細調查，據再審被告一面之詞判處再審原告賠償新台
    幣291,767 元，再審原告殊難甘服，依法提出再審之訴」等
    語，並未表明原確定判決有任何合於民事訴訟法第496 第1
    項所定之法定再審事由，且其所述車禍事故發生事實之爭執
    一節，業據原確定判決斟酌全辯論意旨加以認定，再審原告
    復未能指出原審有何適用法規顯有錯誤情事，至於再審原告
    所提之車損及現場照片2 張，再審原告於原審即已提出（見
    再審原告在93年度簡上字第66號一案，於94年6 月13日所提
    上訴理由狀所附照片），亦與民事訴訟法第497 條所定發現
    重要證物漏未斟酌之再審事由不符。揆諸上開說明，再審原
    告本件再審之訴顯非合法，應予駁回。
三、依民事訴訟法第502條第1項、第95條、第78條，裁定如主文
    。
中　　華　　民　　國　　94　　年　　12　　月　　14　　日
                    民事第二庭
                          審判長法  官  陳宏卿
                                法  官  鍾貴堯
                                法  官  陳銘壎
以上正本係照原本作成。
本裁定不得抗告。
中　　華　　民　　國　　94　　年　　12　　月　　14　　日
                                書記官　沈瑞芳
